【裁判字號】    99,交易,12
【裁判日期】    990205
【裁判案由】    過失傷害
【裁判全文】
臺灣臺中地方法院刑事判決              99年度交易字第12號
公  訴  人  臺灣臺中地方法院檢察署檢察官
被      告  甲○○
上列被告因過失傷害案件，經檢察官提起公訴（98年度偵字第28
787號），本院判決如下：
    主    文
甲○○犯過失傷害罪，處有期徒刑參月，如易科罰金，以新臺幣
壹仟元折算壹日。緩刑貳年，並應依中華民國98年12月23日本院
98年度司中調字第1637號調解程序筆錄第一項之內容，向乙○○
支付損害賠償。
    犯罪事實
一、甲○○於民國98年9月17日晚間，駕駛車牌9910-DY號自小客
    車，沿臺中市○區○○路由東英九街往東英十街方向行駛，
    於同日晚間11時44分許，行經東英路與自由路路口時，本應
    注意行經閃光紅燈交岔路口，車輛應減速接近，先停止於交
    岔路口前，讓幹道車優先通行後認為安全時，方得續行，而
    依當時情形，係天候晴、夜間有照明、視距良好、柏油路面
    乾燥且而無障礙物，並無不能注意之情事，竟疏未注意及此
    ，貿然通行該路口，適有乙○○駕駛車牌343-LV號營業用小
    客車，沿自由路由二聖街往三賢街方向行駛，亦疏未注意行
    經閃光黃燈交岔路口應減速慢行，仍通行上開路口，兩車因
    而發生碰撞，致乙○○受有右大腿股骨幹閉鎖性骨折之傷害
    。甲○○於肇事後，在未被有偵查犯罪權限之機關或公務員
    發覺前，親自報警並當場向到場處理員警承認為肇事者，自
    首而接受裁判。
二、案經乙○○告訴臺灣臺中地方法院檢察署檢察官偵查起訴。
    理    由
一、按被告以外之人於審判外之陳述雖不符刑事訴訟法第 159條
    之1至之4之規定，而經當事人於審判程序同意作為證據，法
    院審酌該言詞陳述或書面陳述作成時之情況，認為適當者，
    亦得為證據；當事人、代理人或辯護人於法院調查證據時，
    知有刑事訴訟法第159條第1項不得為證據之情形，而未於言
    詞辯論終結前聲明異議者，視為有前項之同意，同法第 159
    條之 5定有明文。本件被告、公訴人就本院所引用下列證據
    之證據能力，並未加以爭執，且本院審酌該等證據作成之形
    式、取得之方式，均無瑕疵，及與待證事實具有關聯性等情
    況，認為適當，自均具有證據能力，揆諸前開說明，皆得為
    證據。
二、上開犯罪事實，業據被告甲○○於偵查及本院審判期日均自
    白認罪（見偵查卷第9頁、本院卷第9至11頁），核與告訴人
    乙○○指證被害之情節相符（見偵查卷第9、24、25頁)，並
    有道路交通事故現場圖、道路交通事故調查報告表(一)(二)、臺
    中市○○○道路交通事故初步分析研判表各 1份、臺中市○
    ○○道路交通事故談話紀錄表 2份、澄清綜合醫院診斷證明
    書1紙、現場照片20張附卷可憑（見偵查卷第16至22、31、3
    6至46頁)，足認被告任意性自白與事證相符，是被告駕車與
    告訴人發生碰撞，並使告訴人受傷之事實，應堪認定。
三、按汽車行駛至交岔路口，應遵守燈光號誌；又閃光紅燈表示
    「停車再開」，車輛應減速接近，先停止於交岔路口前，讓
    幹道車優先通行後認為安全時，方得續行，道路交通安全規
    則第102條第1項第1款、道路交通標誌標線號誌設置規則第2
    11條第1項第2款分別定有明文。本件被告駕駛車輛行經閃光
    紅燈交岔路口，並未停止於路口前，讓行駛於幹線道之告訴
    人優先通行，兩車因而在交岔路口發生碰撞等情，業經被告
    坦承如上。又被告駕車進入交岔路口時，係天候晴、夜間有
    照明、視距良好、柏油路面乾燥且無障礙物，此有前揭道路
    交通事故調查報告表(一)可考，顯見當時並無不能注意上開有
    關道路交通安全規定之情事，是被告未停車讓告訴人優先通
    行，以致發生本件交通事故，其顯有過失無疑。再者，告訴
    人確因本件車禍受有右大腿股骨幹閉鎖性骨折之傷害，有上
    開診斷證明書為證，告訴人既因該車禍受有傷害，則被告之
    過失行為與告訴人所受傷害間，自具有相當因果關係。是被
    告過失傷害之犯罪事證已臻明確，其犯行洵堪認定，應依法
    論罪科刑。
四、核被告所為，係犯刑法第284條第1項前段之過失傷害罪。被
    告肇事犯罪後，在未被有偵查犯罪職權之機關或公務員發覺
    前，即報警並向據報到場處理本件事故之員警承認為肇事人
    ，有臺中市○○○道路交通事故肇事人自首情形記錄表在卷
    可考（見偵查卷第32頁），且未逃避偵審程序，合於自首之
    要件，應依刑法第62條前段規定，減輕其刑。爰審酌被告未
    有前科，素行良好（參卷附臺灣高等法院被告前科紀錄表）
    ，高職畢業之智識程度、經濟小康之生活狀況（見偵查卷第
    27頁被告警詢筆錄受訊問人基本資料），以及告訴人因本次
    車禍受有骨折傷害，被告犯罪所造成之損害非輕，惟被告係
    因過失行為致罹刑章，犯罪情狀尚非重大，犯後自白認罪之
    良好態度，且告訴人亦有疏未注意行經閃光黃燈交岔路口應
    減速慢行，而仍通行上開路口之過失等一切情狀，量處如主
    文所示之刑，並諭知易科罰金之折算標準。又被告未曾因故
    意犯罪受有期徒刑以上刑之宣告（參卷附臺灣高等法院被告
    前科紀錄表），且已與告訴人於98年12月23日在本院臺中簡
    易庭達成分期給付新臺幣（下同）70,000元之調解內容，有
    本院98年度司中調字第1637號調解程序筆錄在卷為憑（見偵
    查卷第48頁），顯見被告已有真誠悔悟之犯後態度，則經此
    偵審程序及罪刑宣告之教訓，理當知所警惕，應無再犯之虞
    ，因認被告所受宣告之刑，以暫不執行為適當，併依刑法第
    74條第1項第 1款規定，宣告緩刑2年，以啟自新。另為促使
    被告確實依上開調解內容履行其分期賠償告訴人70,000元之
    承諾，不致因受緩刑宣告而心存僥倖，爰命被告應依98年12
    月23日本院98年度司中調字第1637號調解程序筆錄第一項之
    內容，向告訴人支付損害賠償，資以兼顧告訴人之權益。
五、據上論斷，應依刑事訴訟法第299條第 1項前段，刑法第284
    條第1項前段、第62條前段、第41條第 1項前段、第74條第1
    項第1款、第 2項第3款，刑法施行法第1條之1第1項、第2項
    前段，判決如主文。
本案經檢察官丙○○到庭執行職務。
中    華    民    國    99    年    2     月    5     日
                刑事第四庭    法  官  張恩賜
以上正本證明與原本無異。
如不服本判決，應於收受判決後10日內向本院提出上訴書狀，並
應敘述具體理由；其未敘述上訴理由者，應於上訴期間屆滿後20
日內向本院補提理由書（均須按他造當事人之人數附繕本）「切
勿逕送上級法院」。
                              書記官  黃舜民
中    華    民    國    99    年    2     月    5     日
附錄本案論罪科刑法條
刑法第284條第1項：
因過失傷害人者，處六月以下有期徒刑、拘役或五百元以下罰金
，致重傷者，處一年以下有期徒刑、拘役或五百元以下罰金。

司法院資訊處製作；財團法人民間司法改革基金會備份。
